臺灣高雄地方法院刑事判決　　　　　　　　　　　　九十一年度訴字第一七二號
　　公　訴　人　臺灣高雄地方法院檢察署檢察官
　　被　　　告　己○○
　　選任辯護人　尤中瑛律師
　　被　　　告　甲○○
　　被　　　告　戊○○
右列被告等因偽造文書等案件，經檢察官提起公訴（八十九年度偵字第一三三二四號
、第一四八七三號）暨併案審理（九十一年度偵字第一九一五六號、第二四四一二號
），本院判決如左：
    主  文
己○○意圖為自己不法之所有，以詐術使人將本人之物交付，處有期徒刑貳年；又意
圖為自己不法之所有，而侵占自己持有他人之物，處有期徒刑月。應執行有期徒刑
貳年貳月。
甲○○、戊○○共同明知為不實之事項，而使公務員登載於職務上所掌之公文書，甲○○處有期徒刑伍月，戊○○處有期徒刑陸月，如易科罰金，均以佰元折算壹日。
    事  實
一、己○○因知丙○○積欠其岳父丁○○新台幣（下同）四百萬元及信用卡費一百二
    十一萬六千元未還，且以附表所示之土地及建築物所有權狀計十二張質押予丁○○，竟基於意圖為自己不法所有之犯意，於民國八十九年四月一日，利用丁○○
    移居加拿大而託其返台查問丙○○有無按時繳納信用卡費之機會，在高雄市○○
    區○○路麗尊酒店二樓地球村咖啡廳內，向丙○○佯稱其有辦法仲介出售丙○○
    所有如附表編號二至七號所示十一筆之不動產，且該不動產之六、七百萬元銀行
    貸款亦由其處理，賣屋所得之餘款除清償積欠丁○○債款外，所餘更可作為丙○○之生活費用，且於房屋出售期間，該房屋之租金亦可抵償丙○○積欠丁○○之
    債款云云，致使當時深為銀行利息逾繳所苦之丙○○誤信為真，同意將附表編號
    二至七所示之不動產暫移轉予己○○名下，迨己○○將房屋出售時，再移轉於真
    正買受人名下，並約定於同年四月六日辦理移轉相關事宜，而己○○因領有加拿
    大居留證，在國內居留期間不長，恐日後移轉不便，遂徵得其知情友人戊○○之
    同意，擬將前開房地登記在戊○○名下。嗣於同年四月六日上午十一時許，己○○在高雄市○○路一四三巷七號丁○○之舊居，猶向丙○○佯稱積欠丁○○之四
    百萬元債款，只需償還三百萬元，另所積欠之信用卡費用亦只需償還一百萬元，
    並要求丙○○簽發面額各五萬元之本票二十紙以清償信用卡費，及簽發面額各一
    百萬元之本票三紙予己○○交給丁○○擔保債款，並將附表編號一所示之土地，
    設定四百八十萬元之抵押權予己○○供作擔保，丙○○不疑有他，而交付面額共
    四百萬元之本票二十三張交予己○○，己○○並與知情之代書甲○○及戊○○，
    共同基於使公務員登載不實之犯意聯絡，明知丙○○與己○○間就附表所示之不
    動產並無買賣關係及抵押權關係之存在，竟共同虛偽捏造丙○○與己○○就附表
    編號一之土地及編號二至七之不動產分別以二萬元及三百萬元成立買賣關係之買
    賣契約二份，再由甲○○於附表所示之時間，持上開買賣契約書，委由不知情之
    洪月珍，以不實之抵押權、買賣事由，向附表所示之地政事務所申請將附表一所
    示之土地設定抵押權、移轉所有權予己○○，及將附表編號二至七所示前開不動
    產所有權移轉登記予戊○○，致使該地政事務所之承辦公務員於附表所示之時間
    將此不實之抵押權設定及買賣事由登記在其職務上所掌管之土地登記簿及建築改
    良物登記簿上，而將前開不動產抵押權設定、所有權移轉登記為己○○、戊○○
    所有，足生損害於地政機關對不動產登記之管理。己○○因辦理上開不動產移轉
    及抵押權設定須繳土地增值稅、契稅、規費、代書費用等費用，竟另意圖為自己
    不法之所有，將丁○○於八十九年四月十八日、五月十二日、五月二十四日以轉
    帳方式所交付，供其繳納丁○○之信用卡費之一百六十三萬二千元，除將其中一
    百二十一萬六千六百四十元代繳丁○○信用卡帳款，及於八十九年六月十九日在
    加拿大將十二萬五千四百元（折合加拿大幣約六千元）歸還丁○○外，竟將其中
    二十八萬九千九百六十元侵占入己，供為繳納上開不動產之契稅、增值稅、代書
    費等費用，及律師費、存證信函等費用。殆丙○○發覺附表二至七之房地登記予
    戊○○後，己○○竟未依約繳付貸款，乃要求己○○返還上開房地，惟己○○均
    置之不理，始知受騙。
二、案經丙○○訴請臺灣高雄地方院檢察署檢察官偵查起訴暨移送併辦審理。
    理  由
甲、有罪部分：
一、訊據被告己○○固坦承於右揭時、地將附表所示之告訴人丙○○房地委託被告甲○○辦理移轉登記予被告戊○○或其名下，及將附表編號一所示之土地設定抵押
    權予其名下，且要求丙○○簽發面額各五萬元之本票二十張用以繳付積欠丁○○
    之信用卡費用及面額各一百萬元之本票三張予丁○○供作擔保，惟矢口否認有何
    詐欺取財、使公務員登載不實及侵占犯行，辯稱：因丙○○無力清償積欠丁○○
    之四百萬元債款及一百二十一萬六千元之信用卡費，乃自行要求將附表編號二至
    七所示之房地過戶給伊，讓伊有權利收取租金或出售房屋以抵償丙○○所積欠丁○○之帳款，伊沒有騙丙○○說貸款、信用卡費由伊負責，也沒有說四百萬元之
    債務只需償還三百萬元，又丁○○轉帳的錢，除了繳信用卡帳外，伊於八十九年
    六月在加拿大有向丁○○報告支用情形云云。被告甲○○、戊○○則矢口否認有
    何使公務員登載不實之犯行，被告甲○○辯稱：因己○○與丙○○已談好要辦理
    所有權移轉登記，為了讓移轉有依據，且節省稅捐，伊才提議己○○與丙○○訂
    立土地買買移轉契約書云云；被告戊○○則辯稱：因己○○稱其將移民加拿大，
    為後續處理方便，才將附表編號二至七所示房地移轉登記在其名下，伊不知道己○○與丙○○之間是何關係云云。經查：
  (一)被告己○○以向告訴人丙○○佯稱可代為仲介出售附表編號二至七所示之房地，
    且該房地之六、七百萬元銀行貸款亦可由其負責，而丙○○積欠丁○○之四百萬
    元債務只需償還三百萬元，另所積欠之信用卡費一百二十一萬六千元亦只需償還
    一百萬元，又於房屋出售期間，該房屋之租金亦可抵償丙○○積欠丁○○之債款
    云云，致使當時深為銀行利息逾繳所苦之丙○○誤信為真，於八十九年四月六日
    ，在高雄市○○區○○路一四三巷七號丁○○之舊居內，交付印鑑證明予甲○○
    將附表編號二至七所示之房地暫行移轉登記予己○○，以方便己○○出售該屋地
    ，及將附表編號一所示之土地設定押押權及部分移轉登記予己○○，並簽發面額
    各一百萬元之本票三紙供作擔保及面額各五萬之本票二十紙（合計一百萬元）供
    繳交信用卡費等情，業經丙○○於本院審理中指訴甚詳，並有附表所示房地之土
    地登記申請資料及本票二十三紙在卷可憑，參以告訴人丙○○因積欠丁○○四百
    萬元債務，早於八十八年四月一日將附表所示房地之所有權狀十二紙及面額各一
    百萬元之本票及支票各一紙質押予丁○○之情（此據告訴人丙○○及證人丁○○
    於本院審理中證述甚詳，見本院卷第五八五、六四四頁）觀之，可見倘非被告己○○以前開謊言詐騙丙○○，衡諸常情，告訴人丙○○豈有在前已簽發面額各一
    百萬元之本票及支票各一紙並質押附表所示之房地所有權狀十二張予丁○○擔保
    債務，且在所積欠丁○○之債務四百萬元及信用卡費尚有一百二十一萬六千元之
    情形下，猶再簽發面額各一百萬元之本票三紙擔保四百萬元之債務及簽發面額各
    五萬元之本票二十紙清償信用卡費，且將附表所示之不動產移轉登記予己○○、
    戊○○之理？是告訴人丙○○指稱被告己○○以右揭謊言詐騙，使其信以為真，
    而同意將附表所示不動產過戶予被告己○○等情，應堪採信。
  (二)被告己○○於八十九年四月六日收受告訴人丙○○所簽發面額共四百萬元之本票
    二十三紙後，並未將該本票轉交予債權人丁○○，且為辦理前開不動產所有權移
    轉登記及抵押權設定登記，而將其岳父丁○○自八十九年四月十八日至同年五月
    二十四日三次以轉帳方式所交付，供其繳納丁○○之信用卡費之一百六十三萬二
    千元，除代為繳納一百二十一萬六千六百四十元信用卡帳款、八十九年六月十九
    日歸還十二萬五千四百元外，將其中二十八萬九千九百六十元侵占入己，用以支
    付土地增值稅、規費、代書費及律師費等費用之情，業經證人丁○○於本院審理
    中結證稱：八十九年四月份己○○要伊寫授權書時，並未跟伊說這十二筆不動產
    要移轉到他或戊○○名下，也沒有說橋頭鄉的土地設定四百八十萬的抵押權及丙○○簽了二十三張本票給他，伊是看到檢察官之起訴書時才知道此事，當時伊在
    加拿大匯款一百萬六十一萬多元給己○○是要委託己○○繳交丙○○所欠一百二
    十一萬六千元之信用卡費，並不包括不動產過戶及律師費等費用，在八十九年六
    月十九日己○○與伊彙算之前，伊不知道己○○將二十幾萬元拿去繳土地增值稅
    、律師費等費用等語甚詳（見本院卷第六○○、六○八、六○九頁），並有花旗
    貴賓銀行綜合月結單二紙在卷可憑（見八十九年度偵字第一四八七三號卷第一六
    五、一六六頁），參以丁○○於本案偵查中知悉被告己○○將丙○○所有之前開
    不動產移轉登記至戊○○名下時，要求己○○將前開不動產返還予丙○○時，己○○均置之不理等情（見八十九年度偵字第一三三二四號卷第一七五頁），顯見
    被告己○○意圖為自己不法之所有，而以右揭謊言詐騙丙○○，使丙○○交付前
    開二十三張本票，並將附表所示不動產過戶給伊及戊○○，復侵占其岳父丁○○
    委託代繳費用卡費之餘款二十八萬九千九百六十元甚明。
  (三)被告己○○與告訴人丙○○間並無買賣關係或債權債務關係存在，僅欲將丙○○
    所有之附表所示不動產設定抵押權或移轉所有權予己○○，而被告甲○○明知上
    情，竟提議以買賣關係辦理移轉及設定抵押權登記，而虛偽捏造丙○○與己○○
    就附表編號一之土地及編號二至七之不動產分別以二萬元及三百萬元成立買賣關
    係之買賣契約，由甲○○委由不知情之洪月珍，以不實之抵押權、買賣事由，向
    地政事務所申請將前開不動產設定抵押權、移轉所有權予己○○、戊○○等情，
    業經被告甲○○供陳在卷（見本院卷第一六四頁），核與被告己○○及告訴人丙○○自承渠二人間並無買賣、債權債務關係等語相符，足見被告甲○○確與己○○、丙○○間就前開不動產以不實之買賣、抵押權關係向地政機關申請登記，使
    地政機關之職員將該不實事項登記在所掌之公文書上，有犯意之聯絡及行為之分
    擔。
  (四)至被告戊○○雖辯稱：因己○○將移民加拿大，要將房屋過戶到伊名下，以方便
    後續之處理，伊才同意借名給己○○辦理登記，伊不知道己○○與丙○○之間的
    事云云。惟查，被告己○○縱因領有加拿大居留證，在國內居留期間不長，然上
    開不動產是否確有買賣或設定抵押權之事由，仍不得以虛偽之方式行之，而影響
    地政機關對不動產登記之管理，則被告戊○○既自承不知己○○與告訴人丙○○
    間之關係，亦自承其為上開不動產登記人頭，顯見其與被告己○○有以不實之買
    賣之法律關係登記為買受人而有使公務員登載不實之犯罪故意，並提供其名義使
    公務員將此不實事項登載在所掌之公文書無疑。
  (五)綜上所述，被告等前開所辯，均不足採。本案事證明確，被告三人之犯行均堪認
    定。
二、核被告己○○所為，係犯刑法第三百三十九條第一項詐欺取財罪、第二百十四條
    之使公務員登載不實罪及同法第三百三十五條第一項之侵占罪。被告甲○○、戊○○均係犯同法第二百十四條之使公務員登載不實罪。檢察官認被告戊○○併辦
    部分與本案論罪部分係同一犯罪事實，為法律上同一案件，本院自應並予審究。
    被告己○○、甲○○、戊○○及告訴人丙○○就使公務員登載不實罪間，有犯意
之聯絡及行為之分擔，均為共同正犯，其等並利用不知情之洪月珍犯使公務員登
    載不實罪，為間接正犯。被告己○○所犯詐欺取財與使公務員登載不實罪間，有
    方法目的之牽連關係，應從一重論以詐欺取財罪。又被告己○○所犯詐欺取財與
    侵占罪間，犯意各別，行為互殊，應分論併罰，公訴人認有裁判上一罪之牽連犯
    關係，尚有誤會。爰審酌被告三人之犯罪目的、手段、各自分擔之角色，被告己○○所詐得及侵占之財物之價值，被告三人犯後均否認犯行，尚無悔意等一切情
    狀，各量處如主文所示之刑，並就被告己○○部分定其應執行之刑，及就被告甲○○、戊○○部分諭知易科罰金之折算標準，以示儆懲。
乙、不另為無罪諭知部分：
一、公訴意旨另以：被告己○○於八十九年四月六日上午十一時許，在高雄市○○路
    一四三巷七號丁○○之住所，夥同知情之代書甲○○，由丙○○於有部分空白之
    不動產買賣契約書例稿二份末段出賣人欄下方簽章，並交付印鑑章一枚、印鑑證
    明十一張、三百萬元借據一張、有署名之空白借據一張、一百萬元本票三張、五
    萬元本票二十張（本票金額總計為四百萬元），俾供己○○仲介出售房屋時辦理
    過戶予買受人之用，己○○、甲○○取得上開文件後，由己○○在部分空白買賣
    契約書上首行乙方承買人欄空白處及末段承買人欄簽名蓋章，偽造成丙○○與己○○之買賣契約，甲○○進而在該偽造之買賣契約書空白處，虛載買賣價金各為
    二萬元、三百萬元，該價款以現金於契約成立同時交付丙○○收訖字句，並補寫
    丙○○、己○○住處地址，且將丙○○所有如附表所示之十二筆不動產虛列在該
    二份買賣契約書內，且利用丙○○之印鑑章另偽造土地建築改良物買賣所有權移
    轉契約書十二份，其中一份係將附表編號一之不動產原持分二四０／三六００移
    轉持分三／三六００予己○○，而另將附表編號二至七之不動產偽造買受人為知
    情之戊○○，另偽造債權人為己○○，抵押金額為最高限額四百八十萬元抵押物
    為附表編號一之不動產之抵押權設定契約書，再由己○○向在加拿大之丁○○電
    稱他要替丙○○賣房子已經丙○○同意得款要還債務，丁○○不察而告知前開所
    有權狀存放處，而將附表所示之房地移轉登記予己○○及戊○○之名下。又被告
    己○○意圖為自己不法之所有，於八十九年四月間僱請不知情之鎖匠擅入丙○○
    所住高雄市○○路一四０號三樓，將屋內電視機一台、大玻璃商品櫥、飲水機、
    投幣電話機、長籐椅、塑膠櫥等物品竊取一空，嗣於同年四月二十一日，因被告
    己○○等人阻擾承租上址一樓之店面之陳壹華使用該屋，丙○○聞訊而與之爭執
    ，始發現上情，因認被告己○○尚涉犯刑法第二百十六條、第二百十條之行使偽
    造私文書及同法第三百二十條第一項之竊盜罪嫌，被告甲○○另涉犯刑法第二百
    十六條、第二百十條之行使偽造私文書罪嫌。
二、按犯罪事實應依證據認定之，無證據不得認定犯罪事實，刑事訴訟法第一百五十
    四條第二項定有明文。又所謂認定犯罪事實之證據，係指足以認定被告確有犯罪
    行為之積極證據而言，如未發現相當證據，或證據不足以證明，自不能以推測或
    擬制之方法，以為裁判基礎。又認定不利於被告之事實，需依積極證據，茍積極
    證據不足為不利於被告事實之認定時，即應為有利於被告之認定，更不必有何有
    利之證據，最高法院七十六年台上字第四九八六號、三十年上字第八一六號判例
    意旨可資參照。
三、公訴人認被告己○○涉犯行使偽造私文書、竊盜等罪嫌及被告甲○○涉犯行使偽
    造私文書罪嫌，係以告訴人丙○○之指訴，並有前開偽造之不動產買賣契約書二
    份、土地及建築物移轉契約書十二份為其主要論據。訊據被告己○○、甲○○均
    堅詞否認有何行使偽造私文書、竊盜犯行，被告己○○辯稱：上開不動產買賣契
    約書是丙○○親自簽寫的，不是伊所偽造，伊也沒有竊取丙○○住處三樓之電視
    機、飲水機、投幣電話機、長籐椅、塑膠櫥等物品等語；被告甲○○則辯稱：因
    丙○○與己○○已談妥要將附表所示之房地過戶給己○○，為了以後有憑據，伊
    才提議己○○與丙○○簽寫不動產買賣契約書，該契約書確實是丙○○親筆所簽
    寫，不是伊所偽造，且因移轉過戶所需之印鑑證明不足，丙○○於同年四月十三
    日又前往鳳山地政補發六份印鑑證明辦理移轉登記等語。
三、經查：
  (一)刑法第二百十條之偽造私文書罪，係以無制作權人而捏造他人名義制作該文書為
    構成要件，如行為人對於此種文書本有制作權，縱令其制作之內容虛偽，且涉及
    他人之權利，亦尚難論以該條之罪（最高法院三十一年上字第二一二四號判例參
    照），而本件之不動產買賣契約書係被告甲○○虛擬買賣之內容後，再由真正名
    義人丙○○與己○○所制作之事實，業據被告己○○、甲○○供述一致，且經本
    院將上開不動產買賣契約原本二份連同告訴人丙○○所簽發之本票、偵查中之簽
    名、花旗銀行開戶及信用卡申請書、中華電信行動電話業務申請書之申請人欄之
    丙○○親筆之簽名送請法務部調查局鑑定結果，該不動產買賣契約書上第二條第
    三行下方「丙○○」之簽名二枚及出賣人欄「丙○○」之簽名二枚，均與上開本
    票、申請書、偵查卷應訊人欄「丙○○」之簽名筆劃特徵相同，此有該局九十一
    年七月七日調科貳字第○九二○○一九四三八○號鑑定通知書一份在卷可憑（見
    本院卷第三六○頁），是被告己○○、甲○○二人辯稱：買賣契約書是由丙○○
    所親簽，並非偽造等語，核與事實相符，堪予採信。而本件買賣契約書既由真正
    名義人所制作，縱其買賣之內容不實，觀諸前述說明，亦難認為該當於刑法第二
    百十條之偽造私文書罪，被告己○○、甲○○持該買賣契約辦理附表所示土地及
    建物之所有權移轉登記，自亦不構成刑法第二百十六條、第二百十條之行使偽造
    私文書罪。
  (二)告訴人丙○○雖又指稱：附表所示土地及建物之移轉契約書是被告己○○、甲○○所偽造云云。惟除附表編號一所示之土地移轉契約書上有告訴人丙○○之簽名
    筆跡外，其餘之土地建築改良物買賣所有權移轉契約書及抵押權設定契約書均係
    蓋用丙○○之印鑑章，此有上開移轉契約書及抵押權設定契約書在卷可憑，而觀
    之附表編號一所示土地之移轉契約書上丙○○之簽名與上開不動產買賣契約書上
    出賣人欄之丙○○之簽名筆劃勾勒相同，且抵押權設定契約書及附表編號二至七
    所示之土地建築改良物買賣所有權移轉契約書上之丙○○之印文亦與告訴人丙○○之印鑑章相符，參以告訴人丙○○係因被告己○○向其誑稱可以代為出售房地
    ，且該房地之貸款亦可由己○○處理等語，方同意將附表編號二至七所示房地移
    轉予己○○之情，已詳如前述，足見附表所示之土地建築改良物買賣所有權移轉
    、抵押權設定契約均係告訴人誤信己○○願代其出售房地之情形下所簽訂，並由
    甲○○持以申請登記，不能認被告己○○、甲○○有何行使偽造私文書之犯行。
  (三)公訴人雖又以告訴人丙○○之指訴而認被告己○○有上開竊盜犯行，惟告訴人丙○○於本院審理中已證稱：八十九年四月十八日伊與承租人陳壹華至高雄市○○
    路一四○號一樓簽訂租賃契約實，陳壹華發現放在一樓的美容櫃、藤製長凳、投
    幣式電話機、飲水機及三樓的電視機均不見了，伊馬上打電話問魯憲村，魯憲村
    說是他把東西搬走，隨時可以還伊，因為己○○與魯憲村從頭到尾均在一起，故
    伊認為東西是己○○偷的云云（見本院卷第六四八頁），然此為同案被告魯憲村
    所否認（見八十九年度偵字第一三三二四號卷第九九頁），且告訴人亦未親見上
    址屋內之物品係何人所偷竊，是尚難僅憑告訴人丙○○之臆測之詞即認定被告己○○有公訴人所指之竊盜犯行。
  (四)綜上所述，本院調查所得證據不足以證明被告己○○有行使偽造私文書、竊盜之
    犯行，被告甲○○有行使偽造私文書之犯行。此外，公訴人亦無法舉證其他積極
    證據足認被告二人有公訴意旨所指上開犯行，應認為被告等此部分犯罪嫌疑不足
    ，不能證明被告等有此部分犯行，本應為無罪之諭知，惟因公訴人認此部分與前
    述論罪科刑部分有牽連犯之裁判上一罪關係，爰不另為無罪之諭知。
據上論斷，應依刑事訴訟法第二百九十九條第一項前段，第二十八條、第二百十四條
、第三百三十九條第一項、第三百三十五條第一項、第五十五條、第五十一條第五款
、第四十一條第一項前段，罰金罰鍰提高標準條例第一條前段、第二條，判決如主文
。
本案經檢察官乙○○到庭執行職務。
中      華      民      國    九十三    年      三      月    三十一    日
                                  臺灣高雄地方法院刑事第七庭
                                    審判長法  官    曾逸誠
                                          法  官    陳月雯
                                          法  官    廖純卿
右正本證明與原本無異。
如不服本判決，應於判決送達後十日內，向本院提出上訴狀。
                                          書記官    劉企萍
中      華      民      國    九十三    年      四      月    五        日
附錄本案論罪科刑法條全文：
中華民國刑法第二百一十四條
(使公務員登載不實罪)
明知為不實之事項，而使公務員登載於職務上所掌之公文書，足以生損害於公眾或他
人者，處三年以下有期徒刑、拘役或五百元以下罰金。
刑法第三百三十九條
(普通詐欺罪)
意圖為自己或第三人不法之所有，以詐術使人將本人或第三人之物交付者，處五年以
下有期徒刑、拘役或科或併科一千元以下罰金。
刑法第三百三十五條
意圖為自己或第三人不法之所有，而侵占自己持有他人之物者，處五年以下有期徒刑
、拘役或科或併科一千元以下罰金。
附表：
┌───┬─────┬────────────┬──────┬────────────────────────┬───────────┐
│編  號│送件日期  │   地政機關名稱         │  登記日期  │    土地、建築物所在之地號或門牌號碼            │權    利    範    圍  │
├───┼─────┼────────────┼──────┼────────────────────────┼───────────┤
│  １  │89.04.07  │高雄縣岡山地政事務所    │89.04.10    │高雄縣橋頭鄉○里○段五一八號之土地（抵押權設定）│二四○／三六００      │
│      │          │                        │            │                                                │                      │
│      ├─────┼────────────┼──────┼────────────────────────┼───────────┤
│      │89.04.17  │同右                    │89.04.18    │同右地號之土地（土地移轉登記）                  │三／三六００          │
├───┼─────┼────────────┼──────┼────────────────────────┼───────────┤
│  ２  │89.04.24  │高雄市政府地政處新興地政│89.04.26    │高雄市○○區○○段一八九二號之土地              │三／一０００          │
│      │          │事務所                  │            ├────────────────────────┼───────────┤
│      │          │                        │            │高雄市苓雅區○○○路二五四號三樓八號房屋        │全部                  │
├───┼─────┼────────────┼──────┼────────────────────────┼───────────┤
│  ３  │同右      │同右                    │同右        │高雄市苓雅區○○○段一一０五號之土地            │二六四／一００００    │
│      │          │                        │            ├────────────────────────┼───────────┤
│      │          │                        │            │高雄市○○區○○街卅一號四樓之四的房屋          │全部                  │
├───┼─────┼────────────┼──────┼────────────────────────┼───────────┤
│  ４  │同右      │高雄市政府地政處三民地政│89.04.25    │高雄市○○區○○段四二七號之土地                │一六／一００００      │
│      │          │事務所                  │            ├────────────────────────┼───────────┤
│      │          │                        │            │高雄市三民區○○○路四七六號六樓之四房屋        │全部                  │
├───┼─────┼────────────┼──────┼────────────────────────┼───────────┤
│  ５  │同右      │高雄市政府地政處鹽埕地政│89.04.24    │高雄市○○區○○段八小段二三０七號之土地        │二八／一００００      │
│      │          │事務所                  │            ├────────────────────────┼───────────┤
│      │          │                        │            │高雄市○○區○○路五五五號十二樓之十三房屋      │全部  │
├───┼─────┼────────────┼──────┼────────────────────────┼───────────┤
│  ６  │同右      │高雄市政府地政處楠梓地政│89.04.26    │高雄市○○區○○段十二小段一二三四號之土地      │三九／一００００      │
│      │          │事務所                  │            ├────────────────────────┼───────────┤
│      │          │                        │            │高雄市左營區○○○路二六二號八樓之三房屋        │全部                  │
├───┼─────┼────────────┼──────┼────────────────────────┼───────────┤
│  ７  │同右      │高雄市政府地政處新興地政│同右        │高雄市○○區○○路一四０號透天三層樓之房屋      │全部                  │
│      │          │事務所                  │            │                                                │                      │
└───┴─────┴────────────┴──────┴────────────────────────┴───────────┘
